臺灣高等法院刑事判決
108年度上訴字第4212號
上  訴  人  
即  被  告  呂彥崇  


上列上訴人因違反毒品危害防制條例案件，不服臺灣桃園地方法
院108年度審訴字第864號，中華民國108年8月1日第一審判決（
起訴案號：臺灣桃園地方檢察署107 年度偵字第18376號、107年
度毒偵字第4554號），提起上訴，本院判決如下：
    主  文
上訴駁回。
    理  由
一、按不服地方法院之第一審判決而上訴者，須提出上訴書狀，
    並應敘明具體理由，刑事訴訟法第350條第1 項、第361條第
    2 項各定有明文。所謂具體理由，係指依據卷內既有訴訟資
    料或提出新事證，表明第一審判決有何採證認事、用法或量
    刑等足以影響判決本旨之不當或違法；倘僅泛言原判決認定
    事實錯誤、違背法令、量刑失之過重，而未依上揭意旨指出
    具體事由，皆難謂係具體理由。
二、原判決略以：上訴人即被告呂彥崇基於施用第一級毒品海洛
    因、第二級毒品甲基安非他命、持有第一級毒品純質淨重10
    公克以上及持有第二級毒品純質淨重20公克以上之犯意，於
    民國107年5月間某日，在桃園市桃園區之桃園火車站前某處
    ，向身分不詳綽號「阿風」之男子購買逾上開重量之海洛因
    及甲基安非他命而持有之，並於107年7月4日晚間10時許，
    在其桃園市○○區○○路000號之住所內，各施用甲基安非他命
    及海洛因1次。嗣於107年7月5日上午11時25分許，為警在其
    上址住所查獲，扣得其施用所餘之海洛因8包、合計純質淨
    重82.96公克，及甲基安非他命5包、合計純質淨重150.57公
    克，以及分裝勺2支及空白分裝袋1包等犯罪事實，已據上訴
    人於警詢、偵查及原審中自白，並有搜索扣押筆錄、扣押物
    品目錄表、被採尿人尿液暨毒品真實姓名與編號對照表、台
    灣檢驗科技股份有限公司濫用藥物檢驗報告、法務部調查局
    濫用藥物實驗室107年9月27日調科壹字第10723023980號鑑
    定書及內政部警政署刑事警察局107年10月19日刑鑑字第107
    0077119號鑑定書各1份與查獲現場照片等在卷可稽，因認事
    證明確，乃以其所為係犯毒品危害防制條例第11條第3項之
    持有第一級毒品純質淨重10公克以上罪及同條第4項之持有
    第二級毒品純質淨重20公克以上罪，其施用第一、二級毒品
    之低度行為，各為上開加重持有之高度行為所吸收而均不另
    論罪，並以其係同時購入而持有，為想像競合犯，乃依刑法
    第55條規定從一重論以毒品危害防制條例第11條第3項之罪
    ；復以其有累犯加重及自首減輕等刑罰加減事由，於先加後
    減後，審酌量刑應審酌之一切情狀，而就其所犯之持有第一
    級毒品純質淨重10公克以上罪，論處有期徒刑2年6月；另就
    扣案之毒品，依毒品危害防制條例第18條第1項諭知沒收銷
    燬，就扣案之分裝勺2支及分裝袋1包，依刑法第38條第2項
    前段規定宣告沒收等語。經核原判決之認事用法並無違誤，
    量刑亦無過重之處。
三、被告上訴意旨略以：原判決以上訴人犯後坦承犯行，態度良
    好，暨其犯罪動機、手段、前科素行等一切情狀而予量刑。
    惟按，科刑時應以行為人之責任為基礎，並審酌一切情狀，
    尤應注意下列事項，為科刑輕重之標準：一、犯罪之動機、
    目的。二、犯罪時所受之刺激。三、犯罪之手段。四、犯罪
    行為人之生活狀況。五、犯罪行為人之品行。六、犯罪行為
    人之智識程度。七、犯罪行為人與被害人之關係。八、犯罪
    行為人違反義務之程度。九、犯罪所生之危險或損害。十、
    犯罪後之態度。本案其經查獲之毒品雖數量稍多，然其係因
    他案遭通緝，為免每日出門購買致遭查獲之風險，故每次均
    一次性購買長久之用量，且其雖持有之數量稍多，但從未有
    不法意圖，平日生活作息正常，也未涉及其他刑案，請求貴
    院能審酌其無任何素行不良之前科，且犯後始終能坦承及配
    合調查，於量刑上給予較為有利之審判，以符比例、平等及
    罪刑相當原則等語。經核上訴人僅係摘引法條規定，及就其
    犯罪情狀與犯後態度為陳述，並未提出新訴訟資料或相關事
    證，以指摘原判決有何採證認事、用法或量刑等足以影響判
    決本旨之不當或違法，不能認為已敘明具體理由，其上訴不
    合法定程式，應予駁回，並不經言詞辯論為之。
據上論斷，應依刑事訴訟法第367條前段、第372條，判決如主文
。
中　　華　　民　　國　 108　　年　　12　　月　　27　　日
                  刑事第二十二庭審判長法  官  洪于智
                                      法  官  曹馨方
                                      法  官  陳銘壎
以上正本證明與原本無異。
如不服本判決，應於收受送達後10日內向本院提出上訴書狀，其
未敘述上訴之理由者並得於提起上訴後10日內向本院補提理由書
（均須按他造當事人之人數附繕本）「切勿逕送上級法院」。
                                      書記官  吳思葦
中　　華　　民　　國　 108　　年　　12　　月　　27　　日